# 求助陈版，关于基金对被投资企业的是否控制的问题

提问人：hanjk1121 时间：2020-03-08 08:05:33
A对基金甲出资50%，基金甲对被投资的目标公司X持股80%，同时，A又对X直接持股20%。
基金甲的另外一个出资人B也对基金出资50%，对于基金内部来说，约定A和B都能互相否决。
X公司的章程约定，董事会由A提名过半席位的候选人。
从从XX公司章程来看，AA将在基金甲中的权利通过对直接持股XX的路径来实现；基金对XX公司仅有重大影响，且重大影响仅来源于BB。。
请问陈版，这样分析是否恰当？

回答人：chenyiwei
这样设计投资架构的目的是什么？似乎就是为了避免A将基金甲纳入合并报表范围，从而避免将基金甲的外部融资在A的合并报表层面确认为负债？如果是，这似乎不是一个合理的目的。
要考虑该基金的设立目的是什么？是否为了给A收购X提供融资而设立的？是否只有目标公司X这一项投资？
虽然基金不控制X的可能性确实很大，但似乎更应当关注A是否控制基金甲？